【裁判字號】    89,易,1215
【裁判日期】    890808
【裁判案由】    詐欺
【裁判全文】
臺灣桃園地方法院刑事判決                        八十九年度易字第一二一五號
    公  訴  人  臺灣桃園地方法院檢察署檢察官
    被      告  甲○○
右列被告因詐欺案件，經檢察官提起公訴（八十九年度偵字第四六九二號），本院判
決如左：
        主  文
甲○○意圖為自己不法之所有，以詐術使人將本人之物交付，處有期徒刑柒月。
        事  實
一、甲○○隱瞞其無意願且無資力支付價金之事實，意圖為自己不法之所有，於民國
    八十八年十一月十九日至設在桃園縣八德市○○街二十巷四十號台號企業有限公
    司（下稱台號公司），向經營者乙○○詐購酒類一批合計金額新台幣（下同）八
    十七萬九千八百九十七元，得手後，開立其在萬泰商業銀行帳號0000000
    00號、發票日八十八年十一月二十五日，面額八萬五千八百九十七元支票一紙
    ，發票日分別為八十八年十二月五日、八十八年十二月十八日、八十九年一月二
    十二日、八十九年二月二十二日，面額均為九萬九千五百元之支票四紙，發票日
    分別為八十八年十二月二十二日、八十九年一月十七日、八十九年二月十七日、
    八十九年三月十七日，面額均為九萬九千元之支票四紙，合計金額八十七萬九千
    八百九十七元之支票九紙支付貨款，嗣上開支票到期均不獲兌付，乙○○始知受
    騙。
二、案經乙○○訴請台灣桃園地方法院檢察署檢察官偵查起訴。
        理  由
一、訊據被告甲○○固不否認於右揭時、地向告訴人乙○○購買酒類一批，開立上開
    支票九紙嗣均不獲兌現之事實，惟矢口否認涉犯詐欺罪行，辯稱：係將購得酒類
    轉售友人「貓仔」，「貓仔」未付款伊亦係受騙云云。然查，右揭犯罪事實，業
    據告訴人乙○○指訴歷歷，並有支票暨退票理由單影本各九紙及送貨單一紙附卷
    可稽。被告供稱不知該「貓仔」確實姓名年籍及聯絡方式其情可疑，且任由「貓
    仔」載走價值高達八十七萬九千八百九十七元之酒類，卻未取得任何憑據或債權
    確可獲得清償之擔保，尤與常情有悖，其空言辯稱係遭「貓仔」詐騙云云顯難憑
    採。而被告用之支付貨款萬泰商業銀行帳號0000000帳戶支票，於八十九
    年一月五日起即大量退票，迄同年三月十七日止金額高達二百零九萬九千八百九
    十七元，且至八十九年二月十一日遭拒絕往來，顯然被告資力已陷窘境。其無資
    力支付貨款，猶訂購大量酒類貨品，復不能供明所購酒類貨品去向，輔以使用支
    票帳戶短期內大量退票遭拒絕往來諸情，足認其自始即有詐財之犯意至為灼然。
    本案事證明確，被告犯行堪以認定，應予依法論科。
二、核被告所為係犯刑法第三百三十九條第一項之詐欺取財罪。爰審酌被告犯罪之目
    的、手段、所生危害、已償還告訴人乙○○二十萬元及其犯罪後態度及其他一切
    情狀，量處如主文所示之刑，以示懲儆。
據上論斷，應依刑事訴訟法第二百九十九條第一項前段，刑法第三百三十九條第一項
、罰金罰鍰提高標準條例第一條前段，判決如主文。
本案經檢察官張春暉到庭執行職務。
中      華      民      國    八十九    年      八      月      八      日
                                臺灣桃園地方法院刑事第一庭
                                    法  官  熊  祥  雲
右正本證明與原本無異。
如不服本判決，應於判決送達後十日內向本院提出上訴狀( 應附繕本 )，上訴於
臺灣高等法院。
    書記官  沈  秀  珍
中      華      民      國     八十九    年     八      月      九      日
附錄本判決論罪科刑依據之法條：
刑法第三百三十九條：
意圖為自己或第三人不法之所有，以詐術使人將本人或第三人之物交付者，處五年以
下有期徒刑、拘役或科或併科一千元（已提高十倍為一萬元）以下罰金。
以前項方法得財產上不法之利益或使第三人得之者，亦同。
前二項之未遂犯罰之。


司法院資訊處製作；財團法人民間司法改革基金會備份。
